宣示判決筆錄
原      告  楊淑涵  

被      告  周碩樑  

上列被告因詐欺案件（109 年度簡字第1043號），經原告提起請
求損害賠償之附帶民事訴訟（109 年度附民字第484 號），經本
院刑事庭裁定移送前來，由本院以110 年度中小字第3870號（原
案號：110年度中簡字第1771號）損害賠償事件受理，於中華民
國110 年10月15日上午9 時50分整在臺灣臺中地方法院臺中簡易
庭宣示判決，出席職員如下：
    法      官  林筱涵
    書  記  官  張峻偉
朗讀案由。
法官朗讀主文宣示判決如下：
    主      文
被告應給付原告新臺幣肆萬伍仟零參拾伍元。
本判決得假執行。   
    事實及理由之要領
一、原告主張：被告已預見一般人取得他人金融帳戶之行為，常
    與財產犯罪之需要密切相關，且取得他人帳戶之目的，在於
    取得贓款及掩飾犯行不易遭人追查，但仍基於幫助他人為詐
    欺及洗錢犯罪之犯意，以出借帳戶可獲得高額報酬之代價，
    於民國107年12月27日前某日，在不詳地點，將其所申辦之
    京城商業銀行股份有限公司帳號000000000000號帳戶（下稱
    京城銀行帳戶）之存摺及提款卡（含密碼），提供予真實年
    籍、姓名均不詳之人使用，嗣該真實姓名年籍不詳之人即意
    圖為自己不法之所有，基於詐欺取財及洗錢之犯意，於107
    年12月27日19時55分許、同日20時8分許及同日20許29分許
    ，假冒「MOXBII」購物網站之客服人員及中國信託商業銀行
    之專員，以門號+000000000000、+000000000000號撥打原告
    之電話，佯稱：其之前於該網站購物，因作業疏失將其列為
    批發商，若欲取消須操作自動櫃員機云云，致原告陷於錯誤
    ，而依指示於同日20時55分許、21時6分許，以自動櫃員機
    轉帳新臺幣（下同）29,050元、跨行存款15,985元（合計45
    ,035元）至被告前揭銀行帳戶內，旋遭提領。又被告前開幫
    助犯洗錢防制法第14條第1項之罪之行為，業經本院以109 
    年度簡字第1043號刑事判決判處有期徒刑2 月，併科罰金1 
    萬元在案，被告自應對原告負侵權行為損害賠償責任。為此
    ，爰依侵權行為之法律關係提起本件訴訟，並聲明被告應給
    付原告45,035元。
二、上開原告主張之事實，業據原告提出存摺明細內頁為證，復
    經本院依職權調取本院109年度易字第516號刑事卷宗核閱屬
    實。被告已於相當時期受合法之通知，而於言詞辯論期日不
    到場，亦未提出準備書狀爭執，依民事訴訟法第436條第2項
    適用第280條第3項準用第1項規定，視同自認。
三、按因故意或過失，不法侵害他人之權利者，負損害賠償責任
    。故意以背於善良風俗之方法加損害於他人者亦同；數人共
    同不法侵害他人之權利者，連帶負損害賠償責任；不能知其
    中孰為加害人者，亦同。造意人及幫助人，視為共同行為人
    ，民法第184條第1項、第185條分別定有明文。又數人共同
    為侵權行為加損害於他人，各有賠償其損害全部之責任（最
    高法院19年上字第1202號民事裁判意旨可資參照）。經查，
    被告幫助不詳詐騙成員以上開方式向原告詐取財物，致原告
    受有45,035元之損害，已如前述，揆諸前開規定，被告與該
    不詳詐欺集團成員應構成共同侵權行為，自應就原告遭詐騙
    之45,035元負共同侵權行為之連帶賠償責任。
四、綜上所述，原告依侵權行為之法律關係，請求被告給付原告
    45,035元，為有理由，應予准許。
五、原告提起本件刑事附帶民事訴訟，而由本院刑事庭依刑事訴
    訟法第504 條第1 項規定，裁定移送前來，依同條第2 項規
    定免繳納裁判費，且於本院審理期間，亦未滋生其他訴訟必
    要費用，茲參酌臺灣高等法院暨所屬法院95年度法律座談會
    意旨，自無庸為訴訟費用負擔之諭知，併予敘明。
六、假執行宣告之依據：民事訴訟法第436 條之20。
　
民事訴訟法第436 條之24第2 項：
對於本判決之上訴，非以違背法令為理由，不得為之。
如對本判決上訴，須於判決送達後20日內向本院提出上訴狀，並
須表明原判決所違背之法令及其具體內容與依訴訟資料可認為原
判決有違背法令之具體事實之上訴理由（均須按他造當事人之人
數附繕本）
中　　華　　民　　國　　110 　年　　10　　月　　15　　日
                  臺灣臺中地方法院臺中簡易庭
                                  法  官  林筱涵
                                  書記官  張峻偉
以上正本證明與原本無異。
中　　華　　民　　國　　110 　年　　10　　月　　15　　日
                                  書記官  張峻偉